【裁判字號】    99,訴,1669
【裁判日期】    990906
【裁判案由】    毒品危害防制條例
【裁判全文】
臺灣板橋地方法院刑事判決              99年度訴字第1669號
公  訴  人  臺灣板橋地方法院檢察署檢察官
被      告  甲○○
上列被告因違反毒品危害防制條例案件，經檢察官提起公訴（99
年度毒偵字第3823號），本院合議庭裁定依簡式審判程序，判決
如下：
    主    文
甲○○犯施用第一級毒品罪，處有期徒刑捌月。
    事    實
一、甲○○於：（一）民國87年間，因施用第二級毒品案件，經
    臺灣臺北地方法院以87年度毒聲字第1346號裁定送勒戒處所
    觀察、勒戒後，因認無繼續施用之傾向而釋放出所，並由臺
    灣臺北地方法院檢察署檢察官以88年度偵緝字第552 號為不
    起訴處分確定；（二）89年間，因施用第二級毒品案件，經
    臺灣宜蘭地方法院以89年度毒聲字第335 號裁定送勒戒處所
    觀察、勒戒後，因認無繼續施用毒品之傾向，於89年6 月26
    日執行完畢釋放出所，並由臺灣宜蘭地方法院檢察署檢察官
    以89年度毒偵緝字第182 號為不起訴處分確定；（三）89年
    間，復因施用第一、二級毒品案件，經臺灣宜蘭地方法院以
    90年度毒聲字第801 號裁定令入戒治處所施以強制戒治，復
    經同法院於91年12月30日以91年度毒聲字第777 號裁定停止
    戒治，所餘期間付保護管束，保護管束期滿日為92年7 月8
    日，並於92年1 月9 日釋放出所，因停止處分之裁定未經撤
    銷，視為執行完畢；該次犯行並經起訴，經同法院以90年度
    訴字第421 號分別判處有期徒刑10月、6 月，應執行有期徒
    刑1 年2 月確定；（四）89年間，因強盜案件，經臺灣宜蘭
    地方法院以92年度訴字第115 號判處有期徒刑7 年6 月，嗣
    因不服提起上訴，經臺灣高等法院以93年度上訴字第1286號
    判決撤銷原判決改判無罪，檢察官再提起上訴後，經最高法
    院以94年度臺上字第217 號判決撤銷原判決發回臺灣高等法
    院，並經臺灣高等法院以94年度上更一字第68號判決改依妨
    害自由罪判處有期徒刑1 年確定；（五）89年間，因偽造貨
    幣案件，經臺灣宜蘭地方法院以89年度訴字第160 號判處有
    期徒刑6 年，嗣因不服提起上訴，經臺灣高等法院以90年度
    上訴字第1425號判決駁回上訴，再因不服提起上訴，經最高
    法院以91年度臺上字第3542號判決駁回上訴確定；（六）91
    年間，因違反槍砲彈藥刀械管制條例案件，經臺灣基隆地方
    法院以91年度訴字第145 號判處有期徒刑1 年2 月確定；（
    七）91年間，因恐嚇案件，經本院以92年度易字第882 號判
    處有期徒刑7 月確定；（八）98年間，因施用第一級毒品案
    件，經本院以98年度訴字第4160號判處有期徒刑7 月，嗣因
    不服提起上訴，經臺灣高等法院於99年7 月21日以99年度上
    訴字第1564號駁回上訴（此部分尚未確定）。上開（三）、
    （四）、（六）、（七）部分所示之5 罪刑，嗣經臺灣高等
    法院以96年度聲減字第2976號裁定依序減刑為有期徒刑5 月
    、3 月、6 月、7 月、3 月又15日，又（三）、（四）、（
    六）所示之罪刑經減刑後，並與（五）所示不應減刑之罪刑
    合併定應執行有期徒刑7 年5 月確定，並接續執行，復經臺
    灣高等法院以97年度聲字第3336號裁定假釋期間付保護管束
    確定，於97年11月12日縮短刑期假釋出監付保護管束，並於
    99年6 月6 日保護管束期滿前，再為上開（八）部分所示之
    施用毒品犯行，並撤銷前揭假釋確定。詎其不知悔改，於前
    開矯治程序執行完畢釋放後5 年內，曾為施用毒品犯行並經
    法院判刑確定，復基於施用第一級毒品海洛因之犯意，於99
    年2 月9 日經臺灣板橋地方法院檢察署觀護人室採尿回溯26
    小時內某時許，在不詳處所，以不詳方式施用第一級毒品海
    洛因1 次，所採尿液經送驗後，檢驗結果呈嗎啡陽性反應，
    而查悉上情。
二、案經臺灣板橋地方法院檢察署觀護人簽分同署檢察官偵查起
    訴。
    理    由
一、本件被告甲○○所犯係死刑、無期徒刑、最輕本刑為3 年以
    上有期徒刑以外之罪，其於本院準備程序中就被訴事實為有
    罪之陳述，經告知簡式審判程序之旨，並聽取公訴人及被告
    之意見後，合議庭裁定由受命法官獨任進行簡式審判程序。
二、上開犯罪事實，業經被告於本院審理時自白甚詳；而被告經
    臺灣板橋地方法院檢察署觀護人室於採集其尿液檢體送驗結
    果，呈嗎啡陽性反應一節，亦有臺灣尖端先進生技醫藥股份
    有限公司濫用藥物檢驗報告（檢體編號：000000000 ）、臺
    灣板橋地方法院檢察署受保護管束人（被告）尿液檢體監管
    紀錄表在卷可稽。足徵被告上開任意性自白核與事實相符，
    而堪採信，資為斷罪科刑之基礎。被告有事實欄所載施用毒
    品前科，有本院被告前案紀錄表附卷可查，被告於觀察、勒
    戒或強制戒治執行完畢釋放後，5 年內再犯施用毒品案件，
    經法院判處罪刑確定，則其再犯本件施用毒品案件，即非屬
    毒品危害防制條例第20條第3 項所稱「5 年後再犯」之情形
    ，檢察官自應依法追訴（參看最高法院95年5 月9 日95年度
    第7 次及97年9 月9 日97 年 度第5 次刑事庭會議決議）。
    綜上，本件事證明確，被告犯行堪以認定，應依法論科。
三、查海洛因屬毒品危害防制條例第2 條第2 項第1 款所稱之第
    一級毒品，核被告甲○○施用海洛因之行為，係違反該條例
    第10條第1 項之施用第一級毒品罪。被告持有海洛因進而施
    用，其持有之低度行為，應為施用之高度行為所吸收，不另
    論罪。審酌被告業經觀察、勒戒及強制戒治之矯治程序，並
    先後經臺灣臺北地方法院檢察署檢察官、臺灣宜蘭地方法院
    檢察署檢察官分別以88年度偵緝字第552 號、89年度毒偵緝
    字第182 號為不起訴處分確定；且前於98年間，因施用第一
    級毒品案件，經本院以98年度訴字第4160號判處有期徒刑7
    月，提起上訴後，經臺灣高等法院於99年7 月21日以99年度
    上訴字第1564號駁回上訴（見上開前案紀錄表），竟不知警
    惕，再犯本件施用第一級毒品犯行，顯見其不思悔改，自制
    力亦顯不佳；惟施用毒品行為於本質上係屬自我戕害行為，
    反社會性之程度應屬較低，另被告犯罪後已於本院審理時坦
    承犯行等一切情狀，爰量處如主文所示之刑。
四、據上論斷，應依刑事訴訟法第273 條之1 第1 項、第299 條
    第1 項前段，毒品危害防制條例第10條第1 項，刑法第11條
    前段，判決如主文。
本案經檢察官黃嘉妮到庭執行職務。
中    華    民    國    99    年    9     月    6     日
                  刑事第三庭  法  官  蘇揚旭
上列正本證明與原本無異。
如不服本判決，應於判決送達後10日內敘明上訴理由，向本院提
出上訴狀 (應附繕本) ，上訴於臺灣高等法院。其未敘述上訴理
由者，應於上訴期間屆滿後20日內向本院補提理由書「切勿逕送
上級法院」。
                              書記官  李郁禎
中    華    民    國    99    年    9     月    6     日
附錄本案論罪科刑法條全文
毒品危害防制條例第10條
施用第一級毒品者，處六月以上五年以下有期徒刑。
施用第二級毒品者，處三年以下有期徒刑。

司法院資訊處製作；財團法人民間司法改革基金會備份。
